# 现金的定义

提问人：安钦 时间：2010-05-02 17:17:10
银行定期存单，投出保证金等项目不是现金流量表中定义的现金吧？现金流量表定义的现金是指变现期限短是 3 个月对吗？上面那些项目不属于此吧

回答人：chenyiwei
回复 楼主 安钦 的帖子现金流量表中的“现金”主要是考虑其能否不受限制地用于对外支付，与“三个月到期”无关。现金流量表上的“现金”概念小于资产负债表上的货币资金，也就是只有在资产负债表上被列作货币资金的项目，才有可能在现金流量表上作为“现金”。
需要考虑“期限短（从购买日起三个月内到期）”的是现金等价物概念。现金等价物对应的资产负债表项目是老准则下的短期投资或新准则下的交易性金融资产。也就是只有短期投资或交易性金融资产才可能成为“现金等价物”。在国内目前的会计实务中，现金等价物极其少见。

回答人：chenyiwei
回复 藤椅 安钦 的帖子是。